【裁判字號】    92,上易,995
【裁判日期】    921126
【裁判案由】    竊盜
【裁判全文】
臺灣高等法院臺南分院刑事判決           九十二年度上易字第九九五號      潛
      上  訴  人
      即  被  告  甲  ○  ○
右列上訴人因竊盜案件，不服臺灣臺南地方法院九十二年度易字第一○○七號中華民
國九十二年九月二十三日第一審判決（起訴案號：臺灣臺南地方法院檢察署九十二年
度偵字第七七○五號），提起上訴，本院判決如左：
      主      文
上訴駁回。
      事      實
一、甲○○意圖為自己不法之所有，於民國（下同）九十二年四月二十七日下午五時
    二十分許，至台南縣官田鄉○鎮村○○○路二號已停業之「正崙纖維股份有限公
    司」，破壞該公司外側大門之鐵拉門上之鍊鎖等安全設備，進入公司內竊取該公
    司所有之機具零件鐵框三個（價值約新台幣三萬元），得手後駕駛向徐石松借得
    之車牌ＴＩ─四一三一號自用小貨車，載至不知情之舊貨商林惠美處出售，僅得
    款新台幣二百六十四元。嗣經警於同年月二十七日晚上，在林惠美處查獲前揭失
    竊之鐵框三個始悉上情。
二、案經正崙纖維股份有限公司訴由台南縣警察局麻豆分局報請臺灣臺南地方法院檢
    察署檢察官偵查起訴。
      理      由
一、前揭竊盜事實，業據上訴人即被告甲○○於原審準備及審理時坦承不諱，經被害
    人藍賜山在偵查中指訴甚詳，核與目擊證人李春華於警訊時、偵查中證述被告竊
    盜情節相符，並經證人李春華於警訊時指認被告為竊嫌無疑，復據購買鐵框之林
    惠美警訊時、偵查中證述該三個鐵框係被告所販賣等情明確，又有贓物領結一紙
    在卷可資佐證，事證明確。被告嗣於本院翻異前詞，否認竊盜犯行，惟被告既於
    原審承犯行，且經在場目擊證人李春華及購買鐵框之林惠美證述該三個鐵框係被
    告所竊盜販賣等情明確，被告所辯自不足採信。被告雖請求傳訊證人陳育志，證
    明車牌ＴＩ─四一三一號自用小貨車不是渠駕駛等事，但被告未舉出該證人之住
    居所以供傳訊，且被告及其兄高福政於警訊時已供明該貨車於案發時為被告所駕
    駛，被告於原審亦坦承竊盜犯行，本件事證已臻明確，該證人無傳訊之必要，併
    予敘明。被告竊盜犯行堪以認定。
二、被告意圖為自己不法之所有，破壞門鎖鐵練等安全設備竊盜行為，核其所為，係
    犯刑法第三百二十一條第一項第二款毀壞安全設備竊盜罪。原審審酌被告犯罪之
    動機、目的、手段、所生危害、所得利益、品行、智識程度、犯罪後態度等一切
    情狀，適用刑法第三百二十一條第一項第二款，量處有期徒刑七月，以資懲儆。
    本院經核原判決認事用法，均無不合，量刑亦屬妥適。被告上訴意旨否認犯罪，
    並指摘原判決不當，為無理由，應予駁回。
三、據上論斷，應依刑事訴訟法第三百六十八條，判決如主文。
本案經檢察官曾顯智到庭執行職務。
中  華  民  國      九十二      年        十一      月      二十六      日
                                臺灣高等法院臺南分院刑事第一庭
                                    審判長法官  茆    臺    雲
                                          法官  田    平    安
                                          法官  蔡    長    林
右正本證明與原本無異。
不得上訴。
                                    法院書記官  李    培    薇
中  華  民  國      九十二      年        十一      月      二十七      日
附錄本案論罪科刑法條全文：
刑法第三百二十一條第一項第二款：
  犯竊盜罪而有左列情形之一者，處六月以上、五年以下有期徒刑：
二、毀越門扇、牆垣或其他安全設備而犯之者。


司法院資訊處製作；財團法人民間司法改革基金會備份。
